臺灣基隆地方法院刑事判決　　　　　　　　　　　　　九十三年度訴字第四四五號
　　公　訴　人　臺灣基隆地方法院檢察署檢察官
　　被　　　告　甲○○　男　三.
右列被告因違反毒品危害防制條例案件，經檢察官提起公訴（九十三年度毒偵字第一
０二三、一０五九號），及併案審理（九十三年度毒偵字第一二五五號），本院合議
庭裁定由受命法官獨任進行簡式審判程序，茲判決如左：
    主  文
甲○○連續施用第一級毒品，累犯，處有期徒刑捌月，扣案之毒品海洛因包合計淨
重零點陸公克、含海洛因之殘渣袋肆個均沒收銷燬之、注射針筒壹支沒收；又連續
施用第二級毒品，累犯，處有期徒刑陸月，扣案之毒品安非他命壹包毛重約零點柒公
克沒收銷燬之。應執行有期徒刑壹年，扣案之毒品海洛因包合計淨重零點陸公克
、含海洛因之殘渣袋肆個、毒品安非他命壹包毛重約零點柒公克均沒收銷燬之、注射
針筒壹支沒收。
    事  實
一、甲○○前於民國（下同）九十二年間，因詐欺案件，經法院於九十二年十月十三
    日判處有期徒刑三月確定，於九十三年二月二十七日執行完畢。又因施用第二級
    毒品案件，經觀察勒戒後，認無繼續施用毒品傾向，由臺灣基隆地方法院檢察署
    檢察官於九十二年六月九日，以九十二年度毒偵緝字第四三號為不起訴處分確定
    。猶不知悔改，竟基於施用第一級毒品海洛因之概括犯意，自九十三年四月十九
    日起至同年七月十一日止，在基隆市仁愛區○○○路一一三巷五十七弄四十二號
    因多次；復另行起意，基於施用第二級毒品安非他命之概括犯意，自於九十三年
    四月十九日起至同年七月十一日止，在基隆市仁愛區○○○路一一三巷五十七弄
    四十二號住處，以將毒品安非他命放入玻璃管內加熱產生煙霧後再予施用之方式
    ，施用第二級毒品安非他命多次。嗣分別於（一）九十三年四月十九日凌晨二時
    三十分許，在基隆市○○區○○路四十九巷十八號華國飯店六二二房為警查獲；
    （二）同年五月二十一日十五時二十分許，在基隆市○○街與光二路口為警查獲
    ，並扣得第一級毒品海洛因三包合計淨重０．三六公克、第二級毒品安非他命一
    包毛重約０．七公克；（三）同年七月十一日十五時四十分許，在基隆市○○路
    與華三街口為警查獲，並扣得含第一級毒品海洛因之殘渣袋四個、注射針筒一支
    。
二、案經基隆市警察局第一分局、第二分局報請台灣基隆地方法院檢察署檢察官偵查
    起訴及移送併案審理。
    理  由
一、本件被告甲○○所犯者非為死刑、無期徒刑、最輕本刑為三年以上有期徒刑之罪
    或高等法院管轄第一審案件，其於準備程序進行中，先就被訴事實為有罪之陳述
    ，經告知其簡式審判程序之旨，並聽取公訴人之意見後，本院依刑事訴訟法第二
    百七十三條之一第一項之規定，裁定由受命法官獨任進行簡式審判程序，合先敘
    明。
二、訊據被告甲○○對於施用第一級、第二級毒品之犯行，坦承不諱，且被告先後三
    次為警查獲後，經警員採集其之尿液送檢驗結果，均分呈安非他命陽性及嗎啡陽
    性反應（因海洛因於人體內會代謝成嗎啡，故涉嫌海洛因之吸食者，係檢驗其尿
    液中之嗎啡反應）之事實，此有基隆市衛生局基衛檢字第０九三０００六二八三
    、0000000000、0000000000號檢驗成績書三紙附卷可稽，
    復有第一級毒品海洛因三包合計淨重０．三六公克、含第一級毒品海洛因之殘渣
    袋四個、第二級毒品安非他命一包毛重０．七公克、注射針筒一支扣案可資佐證
    ，被告自白施用第一級毒品之事實顯與事實相符。又被告因施用第二級毒品案件
    ，經觀察勒戒後，認無繼續施用毒品傾向，由臺灣基隆地方法院檢察署檢察官於
    九十二年六月九日，以九十二年度毒偵緝字第四三號為不起訴處分確定等情，有
    不起訴處分書一紙、台灣高等法院被告全國前案紀錄表附卷可證。本件事證明確
    ，被告施用毒品之犯行，洵堪認定。
三、核被告所為，係犯毒品危害防制條例第十條第一項之施用第一級毒品罪及第二項
    之施用第二級毒品罪。被告施用第一級、第二級毒品前後，持有第一級、第二級
    毒品之低度行為，應為施用第一級、第二級毒品之高度行為所吸收，不另論罪。
    又被告先後多次施用第一級毒品海洛因及第二級毒品安非他命之行為，時間密接
    ，構成要件復相同，顯係基於概括犯意為之，均為連續犯應各論以一罪，並加重
    其刑。未經公訴人起訴之部分，與已經起訴並經認定為有罪之部分，有裁判上一
    罪之連續犯關係，已如前述，依審判不可分原則，本院自應併予審理。被告所犯
    上開二罪，犯意各別，構成要件互異，應分論併罰。末查，被告有如前所述之犯
    罪科刑及刑之執行，此有臺灣高等法院被告全國前案紀錄表在卷可按，其於有期
    徒刑執行完畢後，五年以內再犯本件最重本刑有期徒刑以上之罪，為累犯，應依
    刑法第四十七條之規定，遞加重其刑。爰審酌被告犯罪之動機、吸食頻率、曾有
    施用毒品之前科仍不知悔改，一再犯下本案，惟其所犯之施用毒品犯行乃戕害自
    己身心健康等一切情狀，分別量處如主文所示之刑，並定應執行刑，以示儆懲。
    扣案之第一級毒品海洛因三包合計淨重０．三六公克、含第一級毒品海洛因之殘
    渣袋四個（因量微無法分離），第二級毒品安非他命一包毛重０．七公克，有法
    務部調查局九十三年六月十五日調科壹字第三二０００二一五０號鑑定通知書乙
    紙在卷可按，為查獲之毒品，應依毒品危害防制條例第十八條第一項前段之規定
    ，不問屬何人所有，均宣告沒收銷燬之。注射針筒一支，為被告所有供本件犯罪
    所用之物，爰依刑法第三十八條第一項第二款宣告沒收。
四、據上論斷，應依刑事訴訟法第二百七十三條之一第一項、第二百九十九條第一項
    前段，毒品危害防制條例第十條第一項、第二項、第十八條第一項，刑法第十一
    條前段、第五十六條、第四十七條、第五十一條第五款、第三十八條第一項第二
    款，判決如主文。
本案經檢察官林伯宇到庭執行職務。
中　　　華　　　民　　　國　　九十三　　年　　　十　　　月　　二十二　　日
                                臺灣基隆地方法院刑事第二庭
                                        法      官  齊　潔
右正本證明與原本無異。
對於本件判決如有不服，應於收受送達後十日內，向本院提出上訴書狀，上訴於臺灣
高等法院，並按他造當事人之人數附具繕本。
                                        書　記　官  莊國南
中　　　華　　　民　　　國　　九十三　　年　　　十　　　月　　二十二　　日
附錄論罪法條：
毒品危害防制條例第十條第一項：
施用第一級毒品者，處六月以上五年以下有期徒刑。
毒品危害防制條例第十條第二項：
施用第二級毒品者，處三年以下有期徒刑。
毒品危害防制條例第十八條第一項：
查獲之第一、二級毒品及專供製造或施用第一、二級毒品之器具，不問屬於犯人與否
，均沒收銷燬之；查獲之第三、四級毒品及製造或施用毒品之器具，無正當理由而擅
自持有者，均沒入銷燬之。但合於醫藥、研究或訓練之用者，得不予銷燬。
